臺灣高等法院臺南分院刑事裁定
111年度抗字第840號
抗  告  人  
即 受刑 人  吳政宏




上列抗告人即受刑人因定應執行刑案件，不服臺灣雲林地方法院
111年度聲字第824號中華民國111年10月5日裁定（聲請案號：臺
灣雲林地方檢察署111年度執字第2023號）提起抗告，本院裁定
如下：
    主  文
抗告駁回。
    理  由
一、抗告意旨略以：抗告人即受刑人吳政宏認為原審就其所犯如
    附表所示各罪，定應執行刑為有期徒刑1年8月，有失比例原
    則，抗告請求撤銷原裁定。
二、原裁定意旨略以：抗告人所犯如附表所示各罪，經先後判決
    確定如附表所示之刑，臺灣雲林地方檢察署檢察官聲請原審
    法院依刑法第53條、第51條第5款定其應執行刑，原審法院
    以受刑人如附表所示各罪，均在最先判決確定之前所犯，其
    中附表編號1-4所示各罪，前經臺灣臺南地方法院以111年度
    聲字第1142號裁定，定應執行有期徒刑1年6月，如易科罰金
    ，以新臺幣（下同）1千元折算1日確定，聲請人向犯罪事實
    最後判決法院即原審法院，聲請定應執行刑，並無不合，故
    就抗告人如附表所示各罪，所處有期徒刑部分，定應執行刑
    有期徒刑1年8月，如易科罰金，以1千元折算1日等旨。
三、按裁判確定前犯數罪者，併合處罰之；又數罪併罰，有二裁
    判以上宣告多數有期徒刑者，於各刑中之最長期以上，各刑
    合併之刑期以下，定其應執行之刑期，但不得逾30年，刑法
    第50條第1項前段、第51條第5 款、第53條定有明文。而數
    罪併罰有二裁判以上，定其應執行刑之案件，法院所為刑之
    酌定，固屬自由裁量事項，然對於法律之內、外部界限，仍
    均應受其拘束。且定應執行刑，乃別於刑法第57條針對個別
    犯罪之特別量刑程序，係對犯罪行為人及其所犯各罪之總檢
    視，其裁量權之行使，應兼衡罪責相當及特別預防之刑罰目
    的，具體審酌行為人所犯各罪反應出之人格、犯罪傾向，並
    審酌整體犯罪過程之各罪關係（例如各行為彼此間之關聯性
    《數罪間時間、空間、法益之異同性》、所侵害法益之專屬性
    或同一性、數罪對法益侵害之加重效應等）等情狀綜合判斷
    ，倘裁量結果未逾法定範圍，且符合上開罪責相當原則之法
    規範目的，而無濫權情形者，自無違法可言。
四、審酌抗告人正值壯年，如附表所示各罪均非偶發性犯罪，所
    犯均為竊盜犯行，對被害人財產及社會治安有一定危害。衡
    量抗告人之責任與整體刑法目的及相關刑事政策等情，本院
    認原審以抗告人所犯如附表所示各罪，經檢察官聲請定應執
    行刑，於審核全案及抗告人對於原審法院定應執行刑應考量
    之事項，表示無意見（見原審卷第123頁之查詢事項與結果
    表）後，依刑法第51條所定限制加重原則，及多數犯罪責任
    遞減原則，酌定附表所示各罪，定應執行刑為有期徒刑1年8
    月，如易科罰金，以1千元折算1日，核均未逾越法律裁量之
    內部界限或外限界限，亦無濫用裁量權而有違比例原則、平
    等原則、責罰相當原則等法律內部抽象價值界限，而使抗告
    人受有更不利益之情事，應無不當。
五、綜上，原審就附表各罪所定之應執行刑，核未逾越法律裁量
    之內部界限或外限界限，且無濫用裁量權而有違比例原則、
    平等原則、責罰相當原則等法律內部抽象價值界限，而使抗
    告人受有更不利益之情事，亦與刑法第51條所定限制加重原
    則，及多數犯罪責任遞減原則無違。抗告人圖以自己主觀意
    見認為原審裁定違反比例原則，然觀諸抗告人如附表所示各
    罪，其合併刑期達2年3月（外部界限），其中上述附表各罪
    經法院定應執行刑之合計刑期，加計附表其他未被定應執行
    刑部分，其刑期達1年9月（此為內部界限），原審就抗告人
    附表所示各罪定應執行刑有期徒刑1年8月（得易科罰金），
    實難認有何過重情事，且未逾法律裁量之內部界限與外部界
    限，核與比例原則無違。綜上，本件抗告無理由，應予駁回
    。
據上論斷，依刑事訴訟法第412條規定，裁定如主文。
中　　華　　民　　國　　111 　年　　11　　月　　7 　　日
                  刑事第四庭    審判長法　官  蔡廷宜  
                                      法　官  翁世容 
                                      法　官  林坤志
以上正本證明與原本無異。
不得抗告。
　　　　　　　　　　　　　　　　　　　書記官  凌昇裕
中　　華　　民　　國　　111 　年　　11　　月　　7 　　日
附表：受刑人吳政宏應執行刑案件一覽表  
 編          號          1          2          3  罪          名  竊盜 竊盜 竊盜  宣    告    刑  ①有期徒刑5月 ②有期徒刑3月 ①有期徒刑3月 ②有期徒刑3月 ①有期徒刑3月 ②有期徒刑3月  犯  罪  日  期  ①110年2月16日 ②110年3月17日 ①110年6月17日 ②110年6月18日 ①110年3月20日 ②110年3月31日 偵查機關 年度案號 機  關 臺灣臺南地方檢察署 臺灣臺南地方檢察署 臺灣臺南地方檢察署  案  號 110年度營偵字第630號、110年度偵字第5840號 110年度營偵字第1408號、110年度偵字第15425號 110年度偵字第10639號  最後事 實審   法  院 臺灣臺南地方法院 臺灣臺南地方法院 臺灣臺南地方法院  案  號 110年度簡字第933號 110年度簡字第2006號 110年度簡字第1458號  日  期 110年5月26日 110年9月6日 110年7月30日  確定 判決 法  院 臺灣臺南地方法院 臺灣臺南地方法院 臺灣臺南地方法院  案  號 110年度簡字第933號 110年度簡字第2006號 110年度簡字第1458號  日  期 110年7月7日 110年10月5日 110年10月28日 是否為得易科罰金之案件          是         是         是 備           註  臺灣雲林地方檢察署110年度執助字第486號 臺灣雲林地方檢察署110年度執助字第619號 臺灣雲林地方檢察署110年度執助字第676號   編號1至4經臺灣臺南地方法院111年聲字第1142號裁定定應執行有期徒刑1年6月   

 編          號          4          5   罪          名  竊盜 竊盜   宣    告    刑  有期徒刑4月 有期徒刑3月 （以下空白）  犯  罪  日  期  110年6月17日 110年6月2日  偵查機關 年度案號 機  關 臺灣臺南地方檢察署 臺灣雲林地方檢察署   案  號 110年度營偵字第1216號 110年度偵字第8841號   最後事 實審   法  院 臺灣臺南地方法院 臺灣雲林地方法院   案  號 110年度簡字第1719號 111年度簡字第84號   日  期 110年8月5日 111年7月13日   確定 判決 法  院 臺灣臺南地方法院 臺灣雲林地方法院   案  號 110年度簡字第1719號 111年度簡字第84號   日  期 110年10月6日 111年8月9日  是否為得易科罰金之案件          是        是  備           註  臺灣雲林地方檢察署110年度執助字第677號 臺灣雲林地方檢察署111年度執字第2023號    編號1至4經臺灣臺南地方法院111年聲字第1142號裁定定應執行有期徒刑1年6月